臺灣雲林地方法院刑事判決
111年度易字第452號
公  訴  人  臺灣雲林地方檢察署檢察官
被      告  張依婷



上列被告因竊盜案件，經檢察官提起公訴（111年度偵字第1689
、3532、4448號），被告於準備程序中就被訴事實為有罪之陳述
，本院依簡式審判程序判決如下：
    主  文
張依婷犯如附表一所示之罪，各處如附表一所示之刑及沒收。應
執行拘役柒拾日，如易科罰金，以新臺幣壹仟元折算壹日。沒收
部分併執行之。
    事  實
一、張依婷意圖為自己不法之所有，基於竊盜之犯意，分別為下
    列行為：
  ㈠於民國111年2月23日下午6時20分許，在址設雲林縣○○市○○路
    00號之全聯福利中心斗六店內，徒手竊取商品貨架上所陳列
    如附表二所示之商品（價值合計新臺幣〈下同〉3,936元，起
    訴書誤載為3,231元，業經檢察官當庭更正），並將竊得之
    商品藏放在購物袋內，未經結帳即步出店外。嗣於欲騎車離
    去之際，經該店店員查覺有異旋上前攔阻，並報警到場處理
    ，經警當場在張依婷機車上扣得如附表二所示之商品（已發
    還何惠珊具領），始悉上情。
  ㈡於111年3月16日下午3時2分許，在址設雲林縣○○市○○路000號
    之寶雅生活館斗六站前店內，徒手竊取商品貨架上陳列之黑
    色休閒居家洋裝1件（價值299元）及KINYO廠牌之真無線藍
    芽立體聲耳機1副（價值799元），並將竊得商品藏放在其隨
    身背包內，未經結帳即步出店外，得手後旋騎乘車牌號碼00
    0-000號之普通重型機車離去。嗣經寶雅生活館斗六站前店
    之店員清點商品時查覺有異，乃調閱店內監視器錄影畫面並
    報警處理，經警循線查獲張依婷，並扣得張依婷所交付之上
    開2件商品（已發還張惠玲具領），因而查知上情。
  ㈢於111年5月6日下午5時33分許，在址設雲林縣○○鄉○○路000號
    之省錢超市內，徒手竊取商品貨架上所陳列如附表三所示之
    商品（價值合計7,857元，起訴書誤載為4,327元，應予更正
    ），並將竊得商品藏放於購物袋內，未經結帳即步出店外，
    得手後旋騎乘車牌號碼000-000號之普通重型機車離去。嗣
    經省錢超市之店員查覺有異，乃由店長韓志泓調閱店內監視
    器錄影畫面並報警處理，經警循線查獲張依婷，並扣得其交
    出如附表三編號1至6所示之商品（已發還韓志泓具領），而
    悉上情。
二、案經何惠珊、寶雅國際股份有限公司委任張惠玲訴由雲林縣
    警察局斗六分局、韓志泓訴由雲林縣警察局斗南分局報告臺
    灣雲林地方檢察署檢察官偵查起訴。
    理  由
壹、程序方面：
    被告張依婷本案所犯並非死刑、無期徒刑、最輕本刑為3年
    以上有期徒刑之罪或高等法院管轄第一審案件，其於準備程
    序進行中，先就被訴事實為有罪之陳述（見本院卷第61頁）
    ，經告知其簡式審判程序之旨，並聽取公訴人及被告之意見
    後，本院業已依刑事訴訟法第273條之1第1項之規定，裁定
    由受命法官獨任以簡式審判程序進行本案之審理，是本案之
    證據調查，依刑事訴訟法第273條之2規定，自不受同法第15
    9條第1項、第161條之2、第161條之3、第163條之1及第164
    條至第170條規定之限制，合先敘明。
貳、實體方面：
一、認定事實所憑之證據及理由：
    上揭事實，業據被告於警詢、偵訊、本院準備程序及審理時
    均坦承不諱（見警786卷第4至5頁反面；警7950卷第3至5頁
    反面；警6831卷第6至7頁；偵1689卷第9至10頁；本院卷第6
    1至62、70、73頁），核與證人即告訴人何惠珊、韓志泓、
    證人即告訴代理人張惠玲分別於警詢時所證情節大致相符（
    見警786卷第6至7頁；警7950卷第6至9頁；警6831卷第4至5
    頁），犯罪事實一、㈠部分另有雲林縣警察局斗六分局111年
    2月23日扣押筆錄暨扣押物品目錄表、扣押物品收據、贓物
    認領保管單、全聯實業股份有限公司斗六分公司客人購買明
    細表、臺灣善美的股份有限公司分店廢棄單各1份、監視器
    錄影畫面擷圖18張、查獲現場及遭竊商品照片共25張（見警
    786卷第10至39頁）；犯罪事實一、㈡部分另有雲林縣政府警
    察局斗六分局111年3月27日扣押筆錄暨扣押物品目錄表、扣
    押物品收據、查扣物品認領保管單、遭竊商品條碼、車牌號
    碼000-000號普通重型機車之車輛詳細資料報表各1份、監視
    器錄影畫面擷圖22張、寶雅生活館斗六站前店內遭竊之商品
    貨架及遭竊商品照片共8張（見警7950卷第11至31頁）；犯
    罪事實一、㈢部分則有贓物認領保管單1紙、監視器錄影畫面
    擷圖12張、查獲現場照片共3張（見警6831卷第8、10至17頁
    ）等證據資料存卷可佐，足認被告上開任意性自白核與客觀
    事實相符，堪以採信。綜上，本案事證明確，被告上開犯行
    均堪認定，應予依法論科。
二、論罪科刑：
  ㈠核被告犯罪事實一、㈠至㈢所為，均係犯刑法第320條第1項之
    竊盜罪。又被告本案所犯3罪，犯意各別，行為互殊，應予
    分論併罰。
  ㈡爰審酌被告前於109年11月及110年9月、11月間，即曾先後在
    全聯福利中心斗六圓環店、寶雅生活館斗六站前店及省錢超
    市內竊取商品，而經法院判決處刑及執行完畢，有本院110
    年度易字第61號判決、111年度易字第164號判決及臺灣高等
    法院被告前案紀錄表在卷可參（見本院卷第19至28、55至56
    頁），詎其不知警惕，猶不思循正途獲取所需，數度任意竊
    取他人財物，足見其欠缺尊重他人財產法益之觀念，所為實
    有不該；惟念及被告犯後始終坦承犯行，且已全數歸還竊得
    之商品予告訴人何惠珊及告訴代理人張惠玲，另曾返還附表
    三編號1至6所示之商品予告訴人韓志泓（見警786卷第15頁
    正、反面；警7950卷第15頁；警6831卷第8頁），可見被告
    尚有面對錯誤之勇氣；再考量被告本案均係以徒手方式行竊
    ，手段尚屬平和，犯罪情節未臻嚴鉅，暨告訴人何惠珊、韓
    志泓、告訴代理人張惠玲均表示對於被告本案之量刑並無意
    見（見本院卷第29至30頁）等情；兼衡被告自陳為高職畢業
    之智識程度，及其罹患憂鬱症，有睡眠障礙及恐慌症狀，目
    前無業，經濟來源為其姊姊，家中尚有母親及弟弟之家庭生
    活、工作經濟狀況等一切情狀（見本院卷第74頁），分別量
    處如主文所示之刑，並均諭知易科罰金之折算標準。復基於
    數罪併罰限制加重與多數犯罪責任遞減原則，考量被告本案
    所犯均為普通竊盜之財產犯罪，以其所犯數罪反應出之人格
    特性、加重效益及整體犯罪非難評價等總體情狀綜合判斷，
    就其所犯3罪，合併定其應執行之刑如主文所示，並諭知易
    科罰金之折算標準。
三、沒收：　　
    按犯罪所得，屬於犯罪行為人者，沒收之；於全部或一部不
    能沒收或不宜執行沒收時，追徵其價額；犯罪所得已實際合
    法發還被害人者，不予宣告沒收或追徵，刑法第38條之1第1
    項前段、第3項、第5項分別定有明文。經查，被告就本案犯
    罪事實一、㈠竊得如附表二所示之商品、就犯罪事實一、㈡竊
    得之黑色休閒居家洋裝1件及KINYO廠牌之真無線藍芽立體聲
    耳機1副、就犯罪事實一、㈢竊得如附表三編號1至6所示之商
    品，均於為警查獲後，交由員警扣押、發還告訴人何惠珊、
    韓志泓及告訴代理人張惠玲領回乙情，有贓物認領保管單3
    紙在卷足憑（見警7950卷第15頁；警786卷第15頁正、反面
    ；警6831卷第8頁），是其上開竊盜犯行之不法所得既已實
    際合法發還被害人，爰依刑法第38條之1第5項規定，不予宣
    告沒收或追徵價額。惟被告就犯罪事實一、㈢另竊得如附表
    三編號7至16所示之商品部分，因其並未實際返還該等犯罪
    所得予告訴人韓志泓，復未賠償告訴人韓志泓所受損害，是
    就其該部分犯罪所得，仍應依刑法第38條之1第1項前段規定
    宣告沒收，並於全部或一部不能沒收或不宜執行沒收時，依
    同條第3項規定追徵其價額。
據上論斷，應依刑事訴訟法第273條之1第1項、第299條第1項前
段（依刑事裁判書類簡化原則，僅引用程序法條），判決如主文
。
本案經檢察官陳淑蓉提起公訴，檢察官蔡如琳到庭執行職務。
中　　華　　民　　國　　111 　年　　9 　　月　　30　　日
　　　　　　　　　刑事第二庭  法　官　蘇珈漪
以上正本證明與原本無異。
如不服本判決應於收受判決後20日內向本院提出上訴書狀，並應敘述具體理由；其未敘述上訴理由者，應於上訴期間屆滿後20日內向本院補提理由書。「切勿逕送上級法院」。　　　　　　　                              書記官  曾百慶
中　　華　　民　　國　　111 　年　　9 　　月　　30　　日

附錄本案論罪科刑法條全文；
中華民國刑法第320條
意圖為自己或第三人不法之所有，而竊取他人之動產者，為竊盜
罪，處5年以下有期徒刑、拘役或50萬元以下罰金。
意圖為自己或第三人不法之利益，而竊佔他人之不動產者，依前
項之規定處斷。
前2項之未遂犯罰之。

附表一：
編號 犯罪事實 罪名、宣告刑及沒收   1 犯罪事實一、㈠ 張依婷犯竊盜罪，處拘役肆拾日，如易科罰金，以新臺幣壹仟元折算壹日。   2 犯罪事實一、㈡ 張依婷犯竊盜罪，處拘役參拾日，如易科罰金，以新臺幣壹仟元折算壹日。   3 犯罪事實一、㈢ 張依婷犯竊盜罪，處拘役伍拾日，如易科罰金，以新臺幣壹仟元折算壹日。未扣案如附表三編號7至16所示之物均沒收，於全部或一部不能沒收或不宜執行沒收時，追徵其價額。 

附表二：
編號 商品名稱 數量 價格（單位：新臺幣）  1 老鍋純米米粉-紅蔥肉 4包 37元/包  2 丸三綜合12入味噌湯 2包 134元/包  3 天地合補葡萄糖胺飲6入 2盒 324元/盒  4 白蘭氏葉黃素精華凍21入 1盒 920元/盒  5 三花粉絲 1包 82元/包  6 愛之味韓式泡菜 5罐 36元/罐  7 阿奇儂冰沙-草莓 2支 33元/支  8 阿奇儂冰沙-芒果 3支 30元/支  9 本味誠現穀香燕麥餅 1包 61元/包  10 千浦-麩卷魚板海帶芽 3包 85元/包  11 北海鱈魚香絲-原味細條 2包 68元/包  12 味王王子麵5入 2包 35元/包  13 康寶2人份濃湯3入 1盒 62元/盒  14 善美的朝食鬆餅4入 1盒 55元/盒  15 愛之味牛奶花生3入 2罐 95元/罐  16 善美的本島萵苣（A菜） 1包 45元/包  17 善美的金針菇 3包 合計33元  18 臺東縱谷鮮Q鳳梨釋迦 3粒 合計267元  19 美國ENVY蘋果 8粒 合計360元 

附表三：
編號 商品名稱 數量 價格（單位：新臺幣）  1 恰恰香瓜子 1包 60元/包  2 康寶酸白菜湯底 2包 134元/包  3 康寶麻辣鴨血湯底 1包 324元/包  4 海底撈湯底 3包 920元/包  5 九蔬脆餅 1包 82元/包  6 銅鑼燒 1包 36元/包  7 床包組 3組 350元/組  8 收納袋 3包 60元/包  9 染髮劑 5組 165元/組  10 口罩 1包 30元/包  11 保溫杯 2個 499元/個  12 馬桶清潔錠 3個 89元/個  13 延長線 1組 350元/組  14 大計算機 1臺 399元/臺  15 餅乾 2包 25元/包  16 袋裝餅乾 2包 89元/包